【裁判字號】    97,審訴,3293
【裁判日期】    980206
【裁判案由】    毒品危害防制條例
【裁判全文】
臺灣桃園地方法院宣示判決筆錄        97年度審訴字第3293號
                                    97年度審訴字第3440號
公  訴  人  臺灣桃園地方法院檢察署檢察官
被      告  甲○○
指定辯護人  本院公設辯護人林銘宏
上列被告因違反毒品危害防制條例案件（起訴及追加起訴案號：
97 年 度毒偵字第3791、3947號），於中華民國98年2 月6 日下
午5時許，在本院第14法庭宣示判決，出席職員如下：
          法  官  鍾雅蘭
          書記官  楊郁馨
法官起立朗讀判決主文、犯罪事實要旨、附記事項、處罰條文，
及告以上訴限制、期間並提出上訴狀之法院，且諭知記載其內容
：
一、主  文：
    甲○○施用第一級毒品，累犯，處有期徒刑捌月，扣案之第
    一級毒品海洛因貳包含袋（驗餘毛重共零點玖壹公克）均沒
    收銷燬之，注射針筒貳支均沒收；又施用第二級毒品，累犯
    ，處有期徒刑伍月，扣案之第二級毒品甲基安非他命貳包含
    袋（驗餘毛重共壹點零貳公克）均沒收銷燬之；又施用第一
    級毒品，累犯，處有期徒刑捌月；又施用第二級毒品，累犯
    ，處有期徒刑伍月。應執行有期徒刑壹年拾月，扣案之第一
    級毒品海洛因貳包含袋（驗餘毛重共零點玖壹公克）、第二
    級毒品甲基安非他命貳包含袋（驗餘毛重共壹點零貳公克）
    均沒收銷燬之，注射針筒貳支均沒收。
二、犯罪事實要旨：
    甲○○前於民國89年間因施用第一、二級毒品案件，經本院
    以89年度毒聲字第5837號裁定送觀察、勒戒後，認有繼續施
    用毒品傾向，經本院以89年度毒聲字第6350號裁定令入戒治
    處所施以強制戒治，嗣經本院以90年度毒聲字第1018號裁定
    停止戒治併付保護管束出所，復經本院以90年度毒聲字第24
    00號裁定撤銷停止戒治，於92年5 月14日執行完畢釋放出所
    ，並經臺灣桃園地方法院檢察署檢察官以92年度戒毒偵字第
    64號為不起訴處分確定。復於前開強制戒治執行完畢釋放後
    5 年內，於93年間因連續施用第一、二級毒品案件，經本院
    以94年度訴字第364 號判決各判處有期徒刑7 月、3 月，應
    執行有期徒刑8 月確定；於94年間因施用第一、二級毒品案
    件，經本院以94年度訴字第2507號判決各判處有期徒刑7 月
    、5 月，應執行有期徒刑10月確定；前開4 罪刑嗣經本院以
    95年度聲字第2220號裁定應執行有期徒刑1 年5 月確定，於
    96年3 月21日假釋併付保護管束出監，原應於96年6 月3 日
    縮刑假釋期滿，惟前揭假釋嗣經撤銷，且前開各案經本院以
    96年度聲減字第8120號裁定各予以減刑二分之一後並更定應
    執行刑後已無殘刑，無須再予執行，而於96年7 月16日減刑
    條例生效日執行完畢（於本案構成累犯，最高法院97年度臺
    非字第302 號、第337 號、第360 號判決意旨參照）。詎仍
    不知悔改，分別為下列施用毒品行為：
  (一)基於施用第二級毒品甲基安非他命之犯意，於97年7 月5 日
    中午12時許，在桃園縣中壢市○○○路107 號2 樓A1室居處
    內，將其所持有之甲基安非他命置於鋁箔紙上燒烤吸食之方
    式，施用甲基安非他命1 次；另基於施用第一級毒品海洛因
    之犯意，於97年7 月7 日晚間8 時許，在上址居處內，以針
    筒注射之方式施用海洛因1 次。嗣因另案通緝，為警於97年
    7 月7 日晚間10時50分許，在桃園縣中壢市○○○路107 號
    前攔檢盤查而查獲，並扣得海洛因1 包（毛重0.66公克），
    且經其同意帶警前至上址居處而搜索扣得海洛因1 包含袋（
    毛重0.27公克，與前開海洛因1 包驗餘毛重共0.91公克）、
    甲基安非他命2 包含袋（毛重共1.04公克，驗餘毛重1.02公
    克）及其所有供（非專供）施用海洛因所用之注射針筒2 支
    。
  (二)基於施用第一級毒品海洛因及第二級毒品甲基安非他命之犯
    意，於97年7 月14日為警採尿時起分別回溯26、96小時內之
    某時，在臺灣地區某不詳處所，施用海洛因及甲基安非他命
    命各1 次。嗣於97年7 月14日下午1 時許，在桃園縣中壢市
    ○○路559 號7 樓之14為警查獲。
三、附記事項：
    被告於97年7 月14日下午1 時許，在桃園縣中壢市○○路55
    9 號7 樓之14為警查獲扣案之玻璃球吸食器2 組、杓子4 支
    殘渣袋7 個、玻璃球4 個、注射針筒24支、削尖吸管6 支、
    橡皮管1 條、分裝袋1 盒及電子秤1 台，係同被查獲之另案
    被告李善榮所有，而非被告所有，均據李善榮於偵查、被告
    於警詢、偵查及本院訊問時供述一致，是上開扣案物自不得
    宣告沒收，附此敘明。
四、處罰條文：
    毒品危害防制條例第10條第1 項、第2 項、第18條第1 項前
    段，刑法第11條、第47條第1 項、第38條第1 項第2 款、第
    51條第5 款。
五、協商判決除有刑事訴訟法第455 條之4 第1 項第1 款於本訊
    問程序終結前，被告撤銷協商合意或檢察官撤回協商聲請者
    ；第2 款被告協商之意思非出於自由意志者；第4 款被告所
    犯之罪非第455 條之2 第1 項所定得以協商判決者；第6 款
    被告有其他較重之裁判上一罪之犯罪事實者；第7 款法院認
    應諭知免刑或免訴、不受理者情形之一，及違反同條第2 項
    「法院應於協商合意範圍內為判決；法院為協商判決所科之
    刑，以宣告緩刑或2 年以下有期徒刑、拘役或罰金為限」之
    規定者外，不得上訴。
六、如有前述例外得上訴之情形，又不服本件判決，得自收受判
    決送達後10日內，向本院提出上訴書狀，上訴於第二審法院
    。
中    華    民    國    98    年     2    月     6    日
                            刑事庭法  官  鍾雅蘭
以上正本證明與原本無異。
                                  書記官  楊郁馨
中    華    民    國    98    年     2    月     6    日
附錄本案論罪科刑依據之法條：
毒品危害防制條例第10條
施用第一級毒品者，處6 月以上5 年以下有期徒刑。
施用第二級毒品者，處3 年以下有期徒刑。


司法院資訊處製作；財團法人民間司法改革基金會備份。
